# 房屋补偿异地重建

提问人：jiuzhou010 时间：2020-09-28 08:39:00
陈老师，如果原有房屋被修路拆除，开发生给异地重建了，这样固定资产应该怎么入账了？

回答人：chenyiwei
这种情况属于非货币性资产交换，遵循《企业会计准则第 7 号——非货币性资产交换》的规定。
首先判断换入新房的交易是否具有商业实质，例如新旧房的地段、面积、用途、结构、可使用年限、效用等是否存在显著差异。
如果具有商业实质的，则在旧房腾空并交付给开发商或者政府征收机构时，将被拆除的旧房的账面价值转入“其他非流动资产”。后续取得新房时，按旧房于拆除时点的公允价值作为新房的入账价值，转销该项“其他非流动资产”并确认资产处置损益。